Inventaris van het archief van de Centrale Gezondheidsraad te Utrecht, (1895) 1902-1920 (1924)
Nationaal Archief, Den Haag
Centrale Gezondheidsraad
Gezondheidsraad Centr.
archiefvorming: 1902-1920
oudste stuk - jongste stuk: 1895-1924
S28506
329 inventarisnummer(s); 12,90 meter
Normale geschreven, getypte en gedrukte documenten, geen bijzondere handschriften.
Nationaal Archief, Den Haag
Het archief van de Centrale Gezondheidsraad bevat naast notulen en jaarverslagen onder meer stukken betreffende de organisatie, personeel, en taakuitvoering, waaronder stukken met betrekking tot wetgeving, advies en onderzoek, besmettelijke ziekten, milieuhygiëne, voeding, en gevolgen van de oorlog. Daarnaast bevat het archief stukken betreffende de commissies, registers, en een serie verbalen met bijbehorende toegangen.
Archiefvorming
Geschiedenis van de archiefvormer
Geschiedenis van de Centrale Gezondheidsraad
De Centrale Gezondheidsraad werd ingesteld bij wet van 21 juni 1901, Stbl. 157, houdende regeling van het staatstoezicht op de volksgezondheid (de "Gezondheidswet"). In deze wet werd in artikel 2 bepaald dat er onder de minister van Binnenlandse Zaken onder anderen "een Centralen Gezondheidsraad" moest zijn. In paragraaf 2 van de Gezondheidswet stond de Centrale Gezondheidsraad in de artikelen 9 tot en met 12 nader omschreven. Met name in artikel 12 sub a stond dat de regering desgevraagd van bericht en raad moet worden gediend in alle zaken betreffende de volksgezondheid. Een uitwerking van de taak en werkwijze was vastgesteld als voorlopig reglement van orde in het Koninklijk Besluit van 27 mei 1902, Stbl. 77. Bij Koninklijk Besluit van 23 juni 1902 trad de Centrale Gezondheidsraad in werking. De installatie was op 1 augustus 1902.
Volgens de Gezondheidswet moest de Centrale Gezondheidsraad zeven leden hebben. De samenstelling was daarom een voorzitter, een secretaris, vier hoofdinspecteurs van het Staatstoezicht, en een toegevoegd zevende lid. Naast deze zeven gewone leden was er een groot aantal buitengewone leden. Deze buitengewone leden waren allerlei deskundigen op het gebied van de volksgezondheid die de gewone leden steunden bij hun werkzaamheden. Een belangrijke bepaling binnen de taakstelling was dat besluiten alleen konden worden genomen door de gewone leden, die overigens ook het recht kregen een minderheidsrapport bij de minister in te dienen. De buitengewone leden hadden in de vergaderingen uitsluitend een raadgevende stem. De adviezen, die de raad uitbracht, werden voorbereid of door de raad zelf of door commissies die daartoe door de raad waren ingesteld. Deze "commissies van pre-advies" kozen uit hun midden een voorzitter en hadden ongeveer evenveel gewone als buitengewone leden. In 1913 werd het reglement gewijzigd. De voorzitter kreeg toen de mogelijkheid vaste commissies in te stellen, die hem en de secretaris moesten bijstaan. Deze ontwikkeling werd tijdens de Gezondheidsraad voortgezet. Op 1 september 1920 werd de Centrale Gezondheidsraad opgeheven en trad de Gezondheidsraad in werking conform artikel 42 van de gewijzigde Gezondheidswet van 27 november 1919, Stbl. 784. Was de Centrale Gezondheidsraad een organisatie met taken op het gebied van het Staatstoezicht, de Gezondheidsraad had die taken niet meer na 1920 en ging verder als een zuiver adviesorgaan.
Literatuuroverzicht
D. Kannegieter, Honderdvijftig jaar Gezondheidswet, Assen, 1954
A. Querido, Een eeuw Staatstoezicht op de Volksgezondheid, 's-Gravenhage, 1965
R.B.M. Rigter, Met Raad en Daad. De (Centrale) Gezondheidsraad 1902-1985, Rotterdam, 1992
Centrale Archiefselectiedienst (CAS), literatuurrapport, Winschoten, 1989.
Geschiedenis van het archiefbeheer
Deze archiefinventaris heeft betrekking op het archief van de Centrale Gezondheidsraad over de periode 1901-1920.
Ten tijde van de vorming van het archief stond het archiefbeheer onder leiding van de secretaris van de Gezondheidsraad. Men dient de secretaris dan ook als verantwoordelijke voor het archief te zien. Uit stukken van het archief van de Gezondheidsraad blijkt echter dat de stukken niet alleen zijn beheerd door de secretaris doch ook door de voorzitter. Er bevinden zich in het archief omslagen met stukken die gevormd zijn door de voorzitter. Reden hiervoor is vermoedelijk de mate van bemoeienis, die de voorzitter met de verschillende onderwerpen heeft gehad.
Het secretariaat van de Gezondheidsraad is steeds gefinancierd geweest door het departement van Volksgezondheid. Ingevolge artikel 9, lid 4 van het Koninklijk Besluit Algemene Secretarie Aangelegenheden Rijksadministratie (KBASAR) beheren secretarissen van raden en commissies hun archief in overleg met het hoofd van de algemene secretarie van het departement. Deze secretarissen dragen er zorg voor, dat zodra zulks mogelijk is, afgesloten archiefgedeelten worden overgedragen aan het hoofd van de algemene secretarie van het departement. Om deze redenen is het archief van de Gezondheidsraad van zijn oorspronkelijke behuizing overplaatst naar de archiefruimten van het ministerie van Volksgezondheid, Welzijn en Sport (VWS) te Rijswijk.
Na inventarisatie is het te bewaren gedeelte overgebracht naar het Algemeen Rijksarchief te Den Haag.
De rechtstitel is (nog) onbekend
Schematisch overzicht archiefvorming van volksgezondheidzaken van 1901 tot 1919
Minister Archief departement
Centrale Gezondheidsraad bestaande uit:
de voorzitter
de Hoofdinspecteurs van de volksgezondheid, en
de overige leden van de raad
commissies en onderraden
Archief Centrale Gezondheidsraad
Inspecteur voor de VGZ Archief Inspecteur voor de VGZ
Inhoud en structuur van het archief
Selectie en vernietiging
Bij het inventariseren van het archief van de Centrale Gezondheidsraad hebben ook werkzaamheden plaatsgevonden gericht op schoning van het archief. Dit betrof uitsluitend documentatiemateriaal en dubbele stukken.
Aanwijzingen voor de gebruiker
Openbaarheidsbeperkingen
Volledig openbaar.
Materiële beperkingen
Het archief kent geen beperkingen voor het raadplegen van stukken als gevolg van slechte materiële staat.
Aanvraaginstructie
Openbare archiefstukken kunnen online worden aangevraagd en gereserveerd. U kunt dit ook via de terminals in de studiezaal van het Nationaal Archief doen. Om te kunnen reserveren dient u de volgende stappen te volgen:
Creëer een account of log in.
Selecteer in de archiefinventaris een archiefstuk.
Klik op ‘Reserveer’ en kies een tijdstip van inzage.
Verwant materiaal
Beschikbaarheid van kopieën
Inventarisnummers van dit archief zijn niet in kopievorm beschikbaar
Verwante archieven
2.15.33 - Inventaris van het archief van de Gezondheidsraad, 1920-1956
Bijlagen
Concordantie van doosnummers naar inventarisnummers
1 301
2 302
3 303
4 304
5 305
6 306
7 307
8 308
9 309
10 310
11 311
12 312
13 313
14 314
15 315
16 316
17 317
18 318
19 319
20 320
21 321
22 322
23 323
24 324
25 325
26 326
27 327
28 328
29 329
30 330
31 331
32 332
33 333
34 334
35 335
36 336
37 337
38 338
39 339
40 340
41 341
42 342
43 343
44 344
45 345
46 346
47 347
48 348
49 349
50 350
51 351
52 352
53 353
54 354
55 355
56 356
57 357
58 358
59 359
60 360
61 361
62 362
63 363
64 364
65 365
66 366
67 367
68 368
69 369
70 370
71 371
72 372
73 373
74 374
75 375
76 376
77 377
78 378
79 379
80 380
81 381
82 382
83 383
84 384
85 385
86 386
87 387
88 388
89 389
90 390
91 391
92 392
93 393
94 394
95 395
96 396
97 397
98 398
99 399
100 400
101 401
102 402
103 403
104 404
105 405
Beschrijving van de series en archiefbestanddelen
- Stukken van algemene aard., 1.
  - Toegangen op het verbaalstelsel., 1.1
    - Agenda's, 1902-1918; 385-399
      - 1902-1903, 385
      - 1904, 386
      - 1905, 387
      - 1906, 388
      - 1907, 389
      - 1908, 390
      - 1909, 391
      - 1910, 392
      - 1911, 393
      - 1912, 394
      - 1913, 395
      - 1914 en 1915, 396
      - 1916 en 1917, 397
      - 1918, 398
      - 1918, 399
    - Brievenboek van uitgaande stukken, 1919-1920; 31-32; 2 delen
      - 1919, 31; 1 deel
      - 1920, 32; 1 deel
  - Registers, 1.2
    - Zakenregisters, 1902-1919; 400-402
      - 1902-1907, 400
      - 1908-1913, 401
      - 1914-1919, 402
    - Namenregisters, 1902-1919; 403-405
      - 1902-1907, 403
      - 1908-1913, 404
      - 1914-1919, 405
    - Kaartsysteem van Commissies in numerieke volgorde van 1 t/m 359., 1902-1917; 33; 1 pak
    - Register van in- en uitgaande stukken van het kabinet van de Raad, 1902-1920; 30; 1 deel
  - Verbalen, 1.3
    - Verbalen, 1902 - 1920; 301-379
      - nummers 1-686, 1902, 301
      - nummers 1-550, 1903, 302
      - nummers 551-748, 1903, 303
      - nummers 760-968, 1903, 304
      - nummers 969-1372, 1903, 305
      - nummers 1376-1579, 1903, 306
      - nummers 1581-1816, 1903, 307
      - nummers 1-498, 1904, 308
      - nummers 506-1198, 1904, 309
      - nummers 1201-1440, 1904, 310
      - nummers 1441-1691, 1904, 311
      - nummers 1877-2496, 1904, 312
      - nummers 2506-2864, 1904, 313
      - nummers 1-700, 1905, 314
      - nummers 701-1516, 1905, 315
      - nummers 1555-1894, 1905, 316
      - nummers 1903-1997, 1905, 317
      - nummers 2009-2648, 1905, 318
      - nummers 2665-3090, 1905, 319
      - nummers 3195-4122, 1905, 320
      - nummers 20-1291, 1906, 321
      - nummers 1301-1580, 1906, 322
      - nummers 1602-2793, 1906, 323
      - nummers 2804-3098, 1906, 324
      - nummers 3102-3424, 1906, 325
      - nummers 3-1018, 1907, 326
      - nummers 1022-1978, 1907, 327
      - nummers 2006-2546, 1907, 328
      - nummers 2551-2839, 1907, 329
      - nummers 2866-3383, 1907, 330
      - nummers 33-869, 1908, 331
      - nummers 874-1800, 1908, 332
      - nummers 1801-2600, 1908, 333
      - nummers 2603-3052, 1908, 334
      - nummers 19-500, 1908, 335
      - nummers 503-896, 1909, 336
      - nummers 913-1490, 1909, 337
      - nummers 1502-1919, 1909, 338
      - nummers 4-688, 1910, 339
      - nummers 702-949, 1910, 340
      - nummers 951-1299, 1910, 341
      - nummers 1310-1749, 1910, 342
      - nummers 1750-2041, 1910, 343
      - nummers 16-449, 1911, 344
      - nummers 582-1043, 1911, 345
      - nummers 1065-1529, 1911, 346
      - nummers 1551-2110, 1911, 347
      - nummers 4-434a, 1912, 348
      - nummers 560-1049, 1912, 349
      - nummers 1056-1998, 1912, 350
      - nummers 6-393, 1913, 351
      - nummers 412-830, 1913, 352
      - nummers 857-1225, 1913, 353
      - nummers 1229-1699, 1913, 354
      - nummers 1702-2199, 1913, 355
      - nummers 1-300, 1914, 356
      - nummers 305-744, 1914, 357
      - nummers 751-1150, 1914, 358
      - nummers 1151-1748, 1914, 359
      - nummers 1762-2090, 1914, 360
      - nummers 4-514, 1915, 361
      - nummers 516-947, 1915, 362
      - nummers 948-1399, 1915, 363
      - nummers 1406-1652, 1915, 364
      - nummers 23-597, 1916, 365
      - nummers 611-939, 1916, 366
      - nummers 966-1785, 1916, 367
      - nummers 2-697, 1917, 368
      - nummers 709-1203, 1917, 369
      - nummers 1205-1588, 1917, 370
      - nummers 6-399, 1918, 371
      - nummers 540-824, 1918, 372
      - nummers 827-1299, 1918, 373
      - nummers 1301-1856, 1918, 374
      - nummers 6-746, 1919, 375
      - nummers 768-1400, 1919, 376
      - nummers 1403-2173, 1919, 377
      - nummers 201-565, 1920, 378
      - nummers 632-972, 1920, 379
  - Vergaderingen., 1.4
    - Notulen van geheime vergaderingen van de Raad, met klappers., 1902-1910; 28; 1 pak
    - Notulen van de Raad., 1902-1920; 1-26; 26 delen
      - 1 augustus 1902 - 17 oktober 1903., 1; 1 deel
      - 7 november 1903 - 17 september 1904, 2; 1 deel
      - 1 oktober 1904 - 21 oktober 1905, 3; 1 deel
      - 13 november 1905 - 5 mei 1906, 4; 1 deel
      - 19 mei 1906 - 29 oktober 1906, 5; 1 deel
      - 2 november 1906 - 22 december 1906, 6; 1 deel
      - 1e halfjaar 1907, 7; 1 deel
      - 2e halfjaar 1907, 8; 1 deel
      - 1e halfjaar 1908, 9; 1 deel
      - 2e halfjaar 1908, 10; 1 deel
      - 1e halfjaar 1909, 11; 1 deel
      - 2e halfjaar 1909, 12; 1 deel
      - 1e halfjaar 1910, 13; 1 deel
      - 2e halfjaar 1910, 14; 1 deel
      - 1911, 15; 1 deel
      - 1912, 16; 1 deel
      - 1e halfjaar 1913, 17; 1 deel
      - 2e halfjaar 1913, 18; 1 deel
      - 1e halfjaar 1914, 19; 1 deel
      - 2e halfjaar 1914, 20; 1 deel
      - 1915, 21; 1 deel
      - 1916, 22; 1 deel
      - 1917, 23; 1 deel
      - 1918, 24; 1 deel
      - 1919, 25; 1 deel
      - 1920, 26; 1 deel
    - Stukken betreffende een bijeenkomst van farmaceutische inspecteurs., 1904; ---; 1 omslag
      Dit stuk is aan te vragen onder nummer 9.
    - Presentielijsten van de Raadsvergaderingen., 1919; 27; 1 omslag
  - Jaarverslagen., 1.5
    - Jaarverslagen ex artikel 52 van de Woningwet., 1902-1918; 52; 1 pak
    - Jaarverslagen 1918 van de Inspecteurs van de Volksgezondheid ex artikel 20 Gezondheidswet., 1919; 187; 1 omslag
    - Jaarverslagen 1919 van de Inspecteurs van de Volksgezondheid ex artikel 20 Gezondheidswet., 1920; 188; 1 omslag
- Stukken betreffende bijzondere onderwerpen., 2.
  - Organisme., 2.1
    - Organisatie., 2.1.1
      - Stukken betreffende het bouwterrein van de Centrale Gezondheidsraad te Utrecht., 1902-1905; 49; 1 omslag
      - Stukken betreffende het intern functioneren van de Raad., 1902-1920; 34; 1 omslag
      - Stukken betreffende gelijktijdige waarneming van functies tijdens de instelling van de Staatscommissie bestrijding bedelarij en landloperij., 1903; 71; 4 stukken
      - Stukken betreffende begrotingen., 1904-1918; 39; 1 omslag
      - Stukken betreffende lidmaatschappen, uitnodigingen voor bezichtigingen of vergaderingen, ter kennisneming ontvangen of aangenomen, verzoeken om inlichtingen, dankbetuigingen., 1914-1917; 50-51; 2 pakken
        - 1914-1915, 50; 1 pak
        - 1916-1917, 51; 1 pak
    - Personeel, 2.1.2
      - Stukken betreffende het personeel., 1902-1920; 45; 1 pak
      - Stukken betreffende declaraties en bevoorschotting., 1904; 40; 1 omslag
      - Stukken betreffende het verlenen van verlof aan het lid van de raad dhr. W. de Man., 1904; 41; 1 omslag
      - Stukken betreffende de toestemming voor dr. M.W. Pynappel om tijdelijk lid te zijn van het Algemeen College van toezicht, bijstand en advies voor het Rijkstucht- en opvoedingswezen., 1904; 37; 1 omslag
      - Stukken betreffende het optreden van dr. Den Houter als lid van de Provinciale Staten van Zuid-Holland., 1904; 38; 1 omslag
      - Stukken betreffende de in het jaarverslag 1907 opgetekende mededelingen omtrent het ontslag van dhr. Jenny Weyerman als lid en rapporteur van de Septic-tank-commissie., 1908; 150; 1 omslag
      - Stukken betreffende voordrachten voor onderscheidingen of buitengewoon lidmaatschap., 1908-1917; 35; 1 omslag
      - Brief aan de minister inzake een klacht tegen het lid dr. Den Houter., 1918; 47; 1 stuk
      - Serie binnengekomen sollicitaties voor de betrekking van schrijver/schrijfster., 1918; 48; 1 omslag
      - Personeelsdossiers., 46
        - Linden, P. van der 1906-1918
        - Bruchem, D.G. van 1918
        - Heyne, F. 1903-1919
        - Mees, H.C. 1918
  - Taakuitvoering, 2.2
    - Wetgeving, 2.2.1
      - Woningwet, 2.2.1.1
        - Brief van de minister van Binnenlandse Zaken betreffende wijziging van de Woningwet., 29 december 1903; 53; 1 stuk
        - Stukken betreffende de uitvoering van de Woningwet., 1904; 54; 1 omslag
        - Stukken betreffende een onderzoek naar de noodzakelijkheid van meerdere rijkssteun voor woningbouw., 1917; 253; 1 omslag
      - Ziektewet, 2.2.1.2
        - Herziening Ziektewet, Poliomylitis; Sanitaire verbetering "Curaçao",; Rapport "Food Products Adulteration",; 1902-1924; 1909-1916; 1913-1917; 1895; 383; 1 pak
        - Brief van de minister van Binnenlandse Zaken inhoudende het verzoek om bespoediging bij de behandeling van het ontwerp tot herziening van de Ziektewet., 11 december 1907; 189; 1 stuk
      - Gezondheidswet, 2.2.1.3
        - Gedrukte artikelen uit de Gemeente-Stem met vragen en antwoorden betreffende de Gezondheidswet., 1903-1908; 178; 1 pak
        - Ingekomen brief inzake het aanstellen van schoolartsen volgens de Gezondheidswet., 1904; 179; 1 stuk
        - Stukken betreffende benoemingen van leden van gezondheidscommissies., 1904; 180; 1 omslag
        - Minuut betreffende vonnissen inzake overtredingen van wetten en verordeningen rakende de volksgezondheid., 1904; 181; 1 stuk
        - Stukken betreffende de bevoegdheid van het Staatstoezicht voor de Volksgezondheid zoals ontleend aan de Gezondheidswet., 1904-1909; 182; 1 omslag
        - Stukken betreffende het adviseren aan de minister inzake wijziging van de Gezondheidswet., 1907-1919; 183; 1 pak
        - Stukken betreffende wijziging van de Gezondheidswet., 1909; 184; 2 stukken
        - Stukken betreffende het adviseren aan de minister inzake de uitvoering van de Gezondheidswet., 1912-1919; 186; 1 omslag
    - Advies en onderzoek., 2.2.2
      - Stukken betreffende het adviseren aan de minister inzake een wetverschil over een wijziging van een bouwverordening te Venlo, 1904-1908; 58; 1 omslag
      - Stukken betreffende het adviseren aan de minister inzake bewoning op griendgronden., 1906-1907 (1922); 57; 1 omslag
      - Stukken betreffende het adviseren aan de minister inzake een wetverschil over een wijziging van een bouwverordening te Watergraafsmeer., 1908-1909; 59; 1 omslag
      - Stukken betreffende het adviseren aan de minister inzake een wetverschil over de toepassing van artikel 1, lid 1 van de Woningwet, 1909; 60; 1 omslag
      - Stukken betreffende het adviseren aan de minister inzake een wetverschil over de vernietiging van twee besluiten van Gedeputeerde Staten van Zuid-Holland inzake onbewoonbaar verklaring van woningen in de gemeente Den Haag, 1911-1912; 62; 1 omslag
      - Stukken betreffende het adviseren aan de minister van Landbouw, Nijverheid en Handel inzake lompen- en beenderenbewaarplaatsen, 1914-1918; 65; 1 pak
      - Stukken betreffende het behandelen van het vraagstuk van noodwoningen., 1918; 68; 1 omslag
      - Stukken betreffende het adviseren aan de minister inzake uitvoering van de Woningwet., 1918-1919; 69; 1 omslag
      - Stukken betreffende het adviseren aan de minister inzake bouwverboden te Almelo., 1918-1920; 70; 1 omslag
    - Besmettelijke Ziekten., 2.2.3
      - Opgaven van gevallen van besmettelijke ziekten, 1904; 72; 2 stukken
      - Stukken betreffende het adviseren aan de minister inzake voorkomende besmettelijke ziekten in het buitenland, 1904; 73; 1 omslag
      - Stukken betreffende het adviseren aan de minister inzake de statistiek betreffende sterfte en ziekten, met statistische gegevens teruggaand tot 1875., 1911-1918; 76; 1 pak
      - Overzichten van aantallen besmettelijke ziekten en aantallen inwoners, 1912-1917; 77; 1 omslag
      - Vlektyphus, Luizen, Pest, enz., 1915-1920; 382; 1 pak
      - Stukken betreffende het adviseren aan de minister inzake de armenverzorging in Nederland, teneinde te kunnen nagaan wat aan de gemeentelijke pogingen tot bestrijding van de tuberculose ontbreekt, 1919; 177; 1 omslag
      - Stukken betreffende het adviseren aan de minister inzake in te voeren kaarten voor aangiften van gevallen van besmettelijke ziekten., 1919-1920; 81; 1 omslag
      - Lepra, 2.2.3.1
        - Stukken betreffende het adviseren aan de minister inzake de bestrijding van lepra., 1902-1911; 83; 1 omslag
        - Stukken betreffende het adviseren aan de minister inzake de bestrijding van lepra., 1902-1917; 84; 1 pak
        - Minuut aan prof. Werchein Salomonson te Amsterdam houdende verzoek om informatie omtrent een geval van lepra., 1905; 85; 1 omslag
      - Tuberculose, 2.2.3.2
        - Stukken betreffende het adviseren aan de minister inzake de bestrijding van tuberculose., 1904; 95; 1 omslag
      - Cholera, 2.2.3.3
        - Stukken betreffende een uitbraak van cholera in Perzië., 1904; 96; 3 stukken
        - Stukken betreffende het adviseren aan de minister inzake de bestrijding van cholera., 1906-1915; 97; 1 omslag
      - Miltvuur, 2.2.3.4
        - Stukken betreffende het adviseren aan de minister inzake de bestrijding van miltvuur., 1905-1909; 98; 1 omslag
        - Stukken betreffende het adviseren aan de minister inzake met miltvuur besmette scheerkwasten van Japans makelij., 1920-1923; 99; 1 omslag
      - Hondsdolheid, 2.2.3.5
        - Stukken betreffende het adviseren aan de minister inzake de bestrijding van hondsdolheid., 1906-192; 100; 1 pak
      - Malaria, 2.2.3.6
        - Stukken betreffende het adviseren aan de minister inzake de bestrijding van malaria, mazelen en oogziekten., 1909; 101; 1 omslag
        - Stukken betreffende het adviseren aan de minister inzake de bestrijding van malaria., 1918-1920; 102; 1 pak
      - Difterie, 2.2.3.7
        - Stukken betreffende het adviseren aan de minister inzake difterie in Zandvoort en Bloemendaal., 1912; 103; 1 omslag
      - Lupus, 2.2.3.8
        - Stukken betreffende het adviseren aan de minister inzake de bestrijding van lupus., 1913-1920; 104-105; 1 pak
          - 1913-1919, 104; 1 pak
          - 1920, 105; 1 omslag
      - Geslachtziekten, 2.2.3.9
        - Besmettelijke Geslachtziekten, 1906-1919; 380; 1 pak
        - Opgaven van behandelde gevallen van geslachtziekten., mei 1914; 106; 1 pak
        - Stukken betreffende het adviseren aan de minister inzake de bestrijding van geslachtziekten., 1920; 107; 1 omslag
      - Spaanse griep, 2.2.3.10
        - Stukken betreffende het adviseren aan de minister inzake de bestrijding van de Spaanse griep., 1918-1920; 108-109; 2 omslagen
          - 1918, 108; 1 omslag
          - 1919-1920, 109; 1 omslag
        - Rapport: "De griep in Nederland in 1918 tot 1920", door A.A.J. Quanjer, concept., 1921; 110; 1 omslag
      - Schurft, 2.2.3.11
        - Stukken betreffende het onderzoeken naar de toestand en verspreiding van scabies (schurft) in Nederland., 1918; 111; 1 pak
        - Stukken betreffende het adviseren aan de minister inzake het voorkomen en de bestrijding van scabies (schurft) in Nederland., 1918-1919; 112; 1 pak
      - Tyfus, 2.2.3.12
        - Staten betreffende tyfusonderzoek bij de burgerbevolking in de Noord-Hollandsche Waterlinie en in de Stelling van Amsterdam, 1916-1917; 116; 1 omslag
        - Stukken betreffende het adviseren aan de minister inzake de bestrijding van vlektyphus, 1919; 115; 1 omslag
    - Beroepsziekten, 2.2.4
      - Mijnwormziekte, 2.2.4.1
        - Stukken betreffende het adviseren aan de minister inzake de mijnwormziekte., 1903-1909; 86-93; 7 omslagen
          - 1903, 86; 1 omslag
          - 1904, 87; 1 pak
          - 1905, 88; 1 omslag
          - 1906, 89; 1 omslag
          - 1907, 90; 1 omslag
          - 1908, 91; 1 omslag
          - 1909, 92; 1 omslag
          - 1910, 93; 1 omslag
        - Stukken betreffende het adviseren aan de minister inzake de bestrijding van mijnwormziekte., 1911-1921; 94; 1 pak
    - Geneeskunde, 2.2.5
      - Brief van de secretaris van de Faculteit van Geneeskunde te Utrecht inhoudende een opgave van geëxamineerde studenten ex artikel 5 van de Wet van 25 december 1978., 1904; 196; 1 stuk
      - Stukken betreffende de ontvangst van wettelijke regelingen uit België met betrekking tot de uitoefening van de geneeskunst daar, 1904; 212; 1 omslag
      - Entstofbepalingen, Beroepsziekten; Meningitis,; Vaccinatie,; Stukken afkomstig van de commissie van advies inzake de geneemiddelen voorkienen,; 1911-1912; 1907-1913; 1915-1921; 1910-1920; 1916-1918; 284; 1 pak
      - Stukken betreffende het adviseren aan de minister inzake de uitoefening van de geneeskunst, 1913-1917; 213; 1 pak
      - Geneesmiddelen, 2.2.5.1
        - Stukken betreffende het adviseren aan de minister inzake herziening van de wet, regelende de uitoefening van de artsenij bereidkunst, 1902-1916; 215-218; 4 pakken
          - 1902-1907, 215; 1 pak
          - 1908-1910, 216; 1 pak
          - 1911-1912, 217; 1 pak